【裁判字號】    97,破,11
【裁判日期】    970310
【裁判案由】    宣告破產
【裁判全文】
臺灣板橋地方法院民事裁定                97年度破字第11號
聲  請  人  渣打國際商業銀行股份有限公司
法定代理人  甲○○
上列聲請人聲請宣告債務人和立聯合科技股份有限公司破產事件
，本院裁定如下：
    主  文
聲請駁回。
聲請程序費用由聲請人負擔。
    理  由
一、按所謂破產，乃債務人於經濟發生困難，無力對全體債權人
    為清償時，由法院介入，強制將債務人之全部財產依一定程
    序為變價及分配，使全體債權人得以公平受償之一般執行程
    序；準此，倘可預見破產程序進行之結果，多數債權人之普
    通債權毫無機會獲得滿足者，則破產程序之進行即無實益可
    言，於此情形下，如仍執意進行破產程序，顯與破產制度之
    本旨相違，自不應准許。
二、本件聲請意旨略以：債務人和立聯合科技股份有限公司（下
    稱債務人）於民國93年5 月31日與聲請人簽立綜合額度授信
    約書後，陸續向聲請人借款，詎於94年5 月31日借款屆期後
    ，並未依約清償，迄尚餘本金新臺幣（下同）5,342 萬5,48
    7 元及利息、違約金未獲償，經原告提起訴訟後，已就前開
    金額達成訴訟上和解（臺灣新竹地方法院95年度重訴字第69
    號）。惟債務人所有資產，計有存貨金額1 億6,143 萬3,39
    0 元；不動產部分則均已移轉或設有抵押權，尚不足清償優
    先債權人之債權（即不動產最低拍賣價格定為3 億2,986萬
    8,000 元，而抵押權人遠雄人壽保險股份有限公司及兆豐銀
    行股份有限公司於此部分優先債權，不計利息及違約金即達
    5 億8,528 萬8,222 元。綜上，債務人之資產不足清償負債
    ，爰依破產法第57條、第58條規定聲請准予宣告債務人破產
    等情。
三、經查，依卷附聲請人所提出債務人財產歸屬資料清單、土地
    及建物登記謄本、存貨金額明細表所示，債務人現有全部資
    產，含存貨金額預估1 億6,143 萬3,390 元；不動產部分預
    估3 億2,986 萬8,000 元，惟其上各設有1 億9,200 萬元（
    抵押權人遠雄人壽保險股份有限公司）及3 億9328萬8222元
    （抵押權人兆豐銀行股份有限公司）最高限額抵押權，而債
    務人負欠聲請人借款金額則達本金5,342 萬5,487 元及利息
    、違約金等情，亦有和解筆錄一份在卷可佐，是聲請人主張
    ：債務人之資產顯不足清償其負債一節，應可採信。即扣除
    別除權部分（即不動產資產）外，債務人尚餘存貨金額1 億
    6,143 萬3,390 元可供組成破產財團。惟經本院依職權調取
    債務人欠稅資料結果，依卷附財政部臺灣省北區國稅局欠稅
    總歸戶查詢情形表及財政部臺灣省南區國稅局新化稽徵所申
    報債權清單所示，聲請人現欠繳財政部臺灣省南區國稅局新
    化稽徵所之營業稅稅款本金已高達2 億6,665 萬3,512 元（
    56,492,154+210,161,358=266,653,512；尚不包含滯納金及
    滯納利息），依稅捐稽徵法第6 條第1 項、加值型及非加值
    型營業稅法第57條規定，應較普通債權優先受清償。從而，
    聲請人現有扣除別除權以外之全部資產（即存貨資產），扣
    除上開具有優先權之營業稅稅款後，已無餘額供其他債權人
    為公平之受償，揆諸首揭說明，本件自難認有進行破產程序
    之實益；聲請人憑以聲請為破產之宣告，即屬無據，應予駁
    回。
四、依破產法第5 條、民事訴訟法第95條、第78條，裁定如主文
    。
中    華    民    國    97    年    3     月    10    日
                  民事第一庭    法  官  黃信滿
以上正本係照原本作成
如對本裁定抗告須於裁定送達後10日內向本院提出抗告狀
中    華    民    國    97    年    3     月    10    日
                                 書記官  林月蓉


司法院資訊處製作；財團法人民間司法改革基金會備份。
